臺灣高雄地方法院民事裁定            100年度簡上字第245號
上  訴  人  陳美樺
            即陳美華
上  訴  人  陳仙和
共      同  吳剛魁律師
訴訟代理人
被  上訴人  蕭淑琳
上列當事人間請求確認本票債權不存在事件，上訴人對於民國10
0 年8 月10日本院100 年度簡上字第245 號第二審判決提起上訴
，本院裁定如下：
    主  文
上訴駁回。
第三審訴訟費用由上訴人負擔。
    理  由
一、上訴意旨略以：證人施進丁證述內容前後不一，且對10年前
    即民國88年間之往事記憶詳細，卻對98年度之事完全不復記
    憶，顯於常理有違，惟原審卻全部採信證人施進丁之證述內
    容，明顯違背證據法則，又證人施進丁對系爭本票有無填載
    到期日、與被上訴人間借貸關係之證述內容矛盾，且與證人
    劉威克證稱內容相左，原審竟未囑託鑑定系爭本票上之到期
    日是否為上訴人陳美樺所填載，亦未調查證人施進丁與被上
    訴人間之銀行資金資料，且未說明不予採信證人劉威克證述
    內容之理由，而逕以採信證人施進丁證述內容，顯有應調查
    之證據未予調查之違法，而有判決理由不備之情，為此爰提
    起上訴，並聲明：(一)原判決不利於上訴人之部分廢棄。(二)確
    認被上訴人所持有之系爭本票，其債權於超過新臺幣（下同
    ）1,801,000 元之部分不存在。
二、按對於簡易訴訟程序之第二審裁判，其上訴利益逾第466條
    所定之額數者，當事人僅得以其適用法規顯有錯誤為理由，
    逕向最高法院提起上訴或抗告；對於簡易訴訟程序之第二審
    裁判，提起第三審上訴或抗告，須經原裁判法院之許可；前
    項許可，以訴訟事件所涉及之法律見解具有原則上之重要性
    者為限，民事訴訟法第436 條之2 第1 項、第436 條之3 第
    1 項及第2 項定有明文。所謂適用法規顯有錯誤，係指原第
    二審判決就其取捨證據所確定之事實適用法規顯有錯誤而言
    ，不包括認定事實不當、判決不備理由或理由矛盾之情形在
    內（最高法院80年台上字第1326號判例要旨及87年度台簡上
    字第46號、93年度台簡抗字第19號裁判要旨參照）。又所謂
    原則上之重要性，係指該訴訟事件所涉及之法律問題意義重
    大，有加以闡釋之必要而言。故必第二審裁判取捨證據所確
    定之事實適用法規顯有錯誤，且其所涉及之法律問題意義重
    大，始有准許上訴最高法院加以闡釋之必要。
三、上訴人雖執上情，指摘原審判決有認定事實違背經驗法則、
    判決理由不備等適用法規顯有錯誤之情事，提起第三審上訴
    。惟上訴人所指摘者，無非係原審判決取捨證據認定事實不
    當，依前所述，尚難認係適用法規顯有錯誤，又原審判決已
    於理由中詳述證人施進丁、劉威克證述內容得否採信之理由
    ，並已敘明並無必要囑託鑑定系爭本票上到期日之字跡真偽
    及調閱被上訴人與證人施進丁間銀行資金資料之理由，應無
    判決不備理由之處，且原審判決縱未於理由項下記載其取捨
    意見，而有判決不備理由之情，依前開說明，此仍與適用法
    規顯有錯誤有間，且本件訴訟事件所涉及者為事實之認定問
    題，其間並無何法律問題之爭議，此見諸上訴意旨均無任何
    闡述即明，則本件既無法律上見解具有原則上之重要性而需
    為進一步闡釋之情形，從而，上訴人提起第三審上訴，自與
    首揭要件不合，不能准許。
四、據上論結，本件上訴不應許可，爰依民事訴訟法第436 條之
    3 第3 項、第95條、第78條，裁定如主文。
中    華    民    國   100    年    10    月    4     日
                  民事第三庭  審判長法  官  黃宏欽
                                    法  官  謝宗翰
                                    法  官  楊淑儀
正本係照原本作成。
如對本裁定抗告須於送達後10日內向本院提出抗告狀，並繳納裁
判費新臺幣1,000元。
中    華    民    國   100    年    10    月    4     日
                                    書記官  林秀泙